【裁判字號】    92,上訴,697
【裁判日期】    920722
【裁判案由】    毒品危害防制條例
【裁判全文】
臺灣高等法院臺南分院刑事判決             九十二年度上訴字第六九七號    Ｃ
      上  訴  人
      即  被  告  甲  ○  ○
右上訴人因違反毒品危害防制條例案件，不服臺灣臺南地方法院九十二年度訴字第三
三二號中華民國九十二年六月五日第一審判決（起訴案號：臺灣臺南地方法院檢察署
九十一年度偵字第九八三五號），提起上訴，本院判決如左：
      主      文
原判決撤銷。
甲○○連續轉讓第一級毒品，累犯，處有期徒刑壹年貳月。
      事      實
一、甲○○於民國（下同）八十七與八十八年間曾因違反毒品危害防治條例及竊盜案
    件，經臺灣臺南地方法院判處有期徒刑一年及六月確定，並經裁定應執行有期徒
    刑一年四月，甫於九十年九月二十九日縮刑期滿執行完畢。猶不知悔改，竟基於
    轉讓第一級毒品海洛因之概括犯意，自九十一年七月中旬某日起至同年月二十九
    日止，在台南縣永康市○○○街九十巷十二號十六樓之三租屋處內，約二至五日
    即轉讓一次第一級毒品海洛因給同居女友乙○○施用，共計約五次，經警於同年
    月二十九日下午四時三十分許，前往該租屋處執行搜索，甲○○見狀乘隙逃逸，
    而查獲乙○○有施用第一級毒品海洛因，經乙○○供述係甲○○無償提供施用，
    始發現上情。
二、案經台南縣警察局永康分局報請臺灣臺南地方法院檢察署檢察官偵查起訴。
      理      由
一、訊據上訴人即被告甲○○矢口否認有連續轉讓第一級毒品海洛因予乙○○施用之
    犯行，於第一審時辯稱：是乙○○用伊名義自行找伊朋友「清仔」拿毒品，伊並
    無拿含有海洛因之煙草給乙○○施用云云；於本院復辯稱：伊未購買毒品後再轉
    賣給她，亦未拿給她吸食，是我們同居一起出錢，我去拿回來共同施用，乙○○
    於警訊時為不利於伊之供詞，係警方誘導訊問所致，伊確未轉讓毒品供乙○○施
    用云云。
二、經查：
（一）右開犯罪事實，業據證人乙○○於九十一年七月二十九日為警搜索查獲，在台
      南縣警察局永康分局復興派出所警詢時供稱：台南縣永康市○○○街九十巷十
      二號十六樓之三是甲○○承租，伊與甲○○同居之處，伊有吸食海洛因，平時
      吸食之海洛因均由甲○○提供給我的，我沒有購買海洛因，我不知道甲○○係
      向何人購買等語；復於九十一年八月二十七日在台南縣警察局永康分局警詢時
      供稱：警方於九十一年七月二十九日採集伊尿液經台南縣衛生局檢驗結果有嗎
      啡陽性反應，係伊尿液沒錯，我確有吸食海洛因，每次均將少許海洛因滲入七
      星牌香煙內點火吸食，我所吸食之海洛因是甲○○向友人取得，再轉讓免費提
      供給吸食的，甲○○自九十一年七月中旬起至九十一年七月二十二日止，每次
      均在台南縣永康市○○○街九十巷十二號十六樓之三號租屋處房間內，非法持
      有海洛因提供給我吸食等語；再於九十二年一月三十日於偵查中證稱：與甲○
      ○同居期間有施用海洛因，我施用之海洛因是甲○○朋友拿給他，他再拿給我
      吸，甲○○一個星期拿一、二次給我吸，是他把海洛因放在香煙裡給我吸，我
      一次吸一根煙等語（詳偵查卷第三十三頁背面）；再於本院九十二年七月七日
      調查時到庭具結證稱：與被告九十年十月間認識，在一個月後同居，一直到九
      十一年七月二十九日警方搜索後，就沒有同居，但是有聯絡，伊是因好奇才吸
      食，海洛因是被告提供給我吸食的，是九十一年七月中旬起至被查獲時有吸食
      ，起初是四、五天吸一次，後來二、三天吸一次，他大約拿給我吸食五次以上
      ，我並無害被告之意思，綽號『清仔』是甲○○朋友，我和被告出去才認識，
      我只知道我吸食的毒品是被告提供給我，我沒有與被告買毒品，九十一年七月
      二十九日我被查獲經檢驗尿液有嗎啡陽性反應，我已經過觀察勒戒完畢等語。
      經核證人乙○○於警訊、偵查中及本院調查時均一致證述：伊所吸食之海洛因
      是被告免費轉讓提供予伊吸食等語，觀之證人乙○○與被告係情侶關係，自九
      十年十月間認識開始交往，並於九十年十一月間即在上開地點同居生活，於本
      件為警查獲後雖未再同居，然亦彼此互有聯絡，此經被告與證人於本院調查時
      均供承在卷，足見二人關係親密、情誼匪淺，證人當無故意誣陷被告之理。被
      告雖辯稱渠於九十一年七月二十九日於乙○○為警訊問後飭回，去載乙○○回
      去時，乙○○於途中告知係警方誘導訊問才供稱伊有拿海洛因給她吸食云云，
      然何以證人乙○○仍分別於其後之九十一年八月二十七日在台南縣警察局永康
      分局警詢時、九十二年一月三十日於偵查中及九十二年七月七日本院調查時均
      如前供述不移，是被告所辯證人乙○○所為不利於伊之供詞，係警方誘導訊問
      所致，及辯稱乙○○所施用之毒品係以伊名義自行找伊朋友「清仔」拿毒品，
      伊並無拿含有海洛因之煙草給乙○○施用及合資共買施用云云，揆之證人乙○
      ○於本院調查前開所證，被告所辯即非可採。
（二）再徵之被告及證人乙○○二人均有施用毒品習性，為被告及證人乙○○二人所
      供承，被告供承於九十年十一、十二月間即開始施用海洛因（詳本院九十二年
      七月十五日審判筆錄），且被告於其後之九十一年十月八日偵查中，經檢察官
      訊問後命採被告尿液送驗，亦呈嗎啡及安非他命陽性反應，亦有台南市衛生局
      檢驗成績書在卷可佐（詳偵查卷第二十三頁），經裁定送強制戒治，現尚在強
      制戒治中，除被告供承在卷外，亦有被告全國前案紀錄表在卷可佐。又證人乙
      ○○於前開九十一年七月二十九日為警為警查獲採尿送驗，亦有第一級毒品陽
      性反應，並經裁定送觀察勒戒，除證人乙○○證述在卷外，並有證人乙○○之
      當時台南縣衛生局尿液檢驗成績書附於本院卷可憑，並經調閱證人乙○○前開
      案卷查明屬實。被告於偵查中供承：伊約四、五天吸食一次，是向伊友人「清
      仔」拿，乙○○亦有吸食，七月開始都在復華三街施用等語（詳偵查卷第十五
      頁背面、第十六頁），於本院再供承伊約二、三天施用一次等語（詳本院九十
      二年七月十五日審判筆錄）；而證人乙○○於於九十一年八月二十七日在台南
      縣警察局永康分局警詢時供稱：伊平均約五天吸食一次，每次均在永康市○○
      ○街租屋處由甲○○提供海洛因給伊吸食；於九十一年八月二十七日在台南縣
      警察局永康分局警詢時供稱：伊平均約四天吸食一次，每次均在永康市○○○
      街租屋處由甲○○提供海洛因給伊吸食等語；於偵查中亦證稱：毒品是甲○○
      向友人取得，他再拿給我吸等語（詳偵查卷第三十三頁背面）；於本院調查時
      證稱：起初是四、五天吸一次，後來二、三天吸一次，他大約有給我吸食五次
      以上等語，則渠等施用毒品頻率接近，且於同居期間在同一處所施用，毒品來
      源均是年籍姓名不詳之被告友人，益徵證人證述被告轉讓毒品一節，合於常情
      ，應屬可信，反觀被告前開所辯，則與常情未合，顯不足採。
（三）證人乙○○於警詢時雖均供稱伊自九十一年七月中旬至同年月二十二日有施用
      海洛因，然經警於九十一年七月二十九日採尿送驗，尚有嗎啡陽性反應，已見
      前述。按「甲基安非他命經口服後約百分之七十於二十四小時內自尿液中排出
      ，約百分之九十於九十六小時自尿液中排出；海洛因經注射入人體後，尿液平
      均可檢驗之嗎啡之時限為二十六小時」，此有行政院衛生薯藥物食品檢驗局八
      一藥檢壹字第○○一一五六、八一一四八號函可參。是證人乙○○於九十一年
      七月二十九日為警查獲採尿送驗，尚有嗎啡陽性反應，揆之前開函示，則不可
      能最後施用之日為同年月二十二日。況查證人乙○○於本院九十二年七月七日
      調查時已改證稱：伊係自九十一年七月中旬起至被查獲時有吸食，起初是四、
      五天吸一次，後來二、三天吸一次，被告大約拿給我吸食五次以上等語，再揆
      之前述，茍證人乙○○確係自九十一年中旬至同年月二十二日施用，則以四、
      五天或二、三天施用一次，自無五次以上，是證人乙○○前後供述期間不同，
      自以本院調查時所供較為可採，則其應於九十一年七月中旬某日至同年月二十
      九日為施用期間，而證人每次所施用之第一級毒品海洛因既係被告所轉讓提供
      ，則被告本件犯罪期間即九十一年七月中旬某日至同年月二十九日止。又證人
      乙○○雖供述被告轉讓第一級毒品海洛因為五次以上，惟既未確切供述幾次，
      以有利於被告，本院據以認定被告共轉讓第一級毒品海洛因為五次，併此敘明
      。
（四）綜上所述，被告前開所辯，顯係事後卸責飾詞，委無足採。是本件事證已臻明
      確，被告犯行洵堪認定，應依法論科。
三、查海洛因係屬毒品危害防制條例第二條第二項第一款所定之第一級毒品，被告竟
    將之無償提供轉讓予證人乙○○施用，核其所為，係犯毒品危害防制條例第八條
    第一項轉讓第一級毒品罪。又被告非法持有第一級毒品海洛因之低度行為，已為
    其轉讓之高度行為所吸收，不另論罪。又被告多次轉讓海洛因之行為，時間緊接
    ，犯罪構成要件相同，顯係基於概括之犯意反覆為之，應依連續犯之規定論以一
    罪，並加重其刑。又被告曾因違反毒品危害防治條例及竊盜案件，經臺灣臺南地
    方法院判處有期徒刑一年及六月確定，經裁定應執行有期徒刑一年四月，於九十
    年九月二十九日縮刑期滿執行完畢，有臺灣高等法院被告全國前案紀錄表附卷可
    稽，其於刑之執行完畢後，五年內再犯本件有期徒刑以上之罪，為累犯，應依法
    加重其刑。
四、原審以被告罪證明確，因以論罪科刑固非無見，惟原判決認定被告轉讓第一級毒
    品海洛因於乙○○期間為九十一年七月中旬至同年月二十二日，及僅認定轉讓多
    次，揆諸前述均有未洽。被告上訴意旨空言否認，固無可取，惟原判決既有前述
    可議之處，即屬無可維持，應由本院撤銷改判。爰審酌被告明知毒品危害人身健
    康，竟轉讓第一級毒品海洛因，助長他人濫用毒品風氣，及其犯罪之動機、目的
    、與被害人之關係等一切情狀，量處如主文途第二項所示之刑，以資儆懲。
據上論斷，應依刑事訴訟法第三百六十九條第一項前段、第三百六十四條、第二百九
十九條第一項前段，毒品危害防制條例第八條第一項，刑法第十一條前段、第五十六
條、第四十七條，判決如主文。
本案經檢察官吳忠賢到庭執行職務。
中    華    民    國      九十二      年      七      月      二十二    日
                                  臺灣高等法院臺南分院刑事第五庭
                                      審判長法官  楊    明    章
                                            法官  戴    勝    利
                                            法官  沈    揚    仁
右正本證明與原本無異。
如不服本判決，應於判決送達後十日內向本院提出上訴狀，其未敘述理由者並應於提
出上訴狀後十日內向本院補提理由書（應附繕本)。
                                      法院書記官  董    挹    棻
中    華    民    國      九十二      年      七      月      二十二    日
附錄法條：
毒品危害防制條例第八條第一項：
轉讓第一級毒品者，處一年以上七年以下有期徒刑，得併科新台幣一百萬元以下罰金
。


司法院資訊處製作；財團法人民間司法改革基金會備份。
